# 求助陈版关于委贷的会计处理

提问人：搬运工 时间：2020-11-30 08:05:07
某IPO公司为支持联营企业的运营，于 2019 年 12 月通过银行委贷向其支付了 2000 万元，借款期限为 1 年，借款利率为银行同期贷款利率，请问以下会计处理是否恰当：
1.该委贷的管理业务模式为收取合同现金流，且能通过SPPI测试，因此期末作为短期债权投资列报在其他流动资产；收到的利息计入投资收益。
2.该委贷的实质为关联方之间资金拆借，资金借出和归还时在现流表中应作为支付其他投资活动有关现金和收到其他投资活动有关现金，收到的利息作为收到其他与投资活动有关现金。
3.假如为非关联方的委贷，是否应该理解为债权性投资所支付的现金，现流分别列报在投资支付的现金、收回投资收到的现金、取得投资收益收到的现金更合适？

回答人：chenyiwei
你的理解 1 、 2 基本合理；对于 3 ，一般理解不应受到是否为关联交易的影响。